# 租赁

提问人：zhs7403 时间：2020-07-26 10:36:00
如果增量利率以后年度有变化，是否需要调整使用权资产和租赁负责账面金额，还是维持首次执行日的不变？

回答人：chenyiwei
除非随着增量利率的修订相应修改了后续各期租赁付款额等租约条款，否则无需在租赁期间重新评估和调整增量利率。